臺灣橋頭地方法院刑事判決
111年度簡上字第40號
上  訴  人  
即  被  告  黃德賢
上列上訴人即被告因竊盜案件，不服本院簡易庭民國111年3月18
日111年度簡字第508號第一審簡易判決（起訴書案號：110年度
偵字第378號），提起上訴，本院管轄之第二審合議庭判決如下
：
    主  文
上訴駁回。
　　犯罪事實
一、黃德賢基於意圖為自己不法所有之竊盜犯意，於民國109年1
    1月12日6時36分許，在高雄市○○區○○路0000號對面工地，徒
    手竊取蔡志強所有電線1批（尺寸、數量、價值均不詳），
    得手後將上開電線裝入1只油漆桶內，即騎乘不知情之黃耀
    武所有之車牌號碼000-000號普通重型機車離去。復將上開
    電線攜至高雄市左營區某處資源回收場變賣得款約新臺幣（
    下同）1,400元。嗣蔡志強發覺遭竊後報警處理，始循線查
    獲上情。
二、案經蔡志強訴由高雄市政府警察局仁武分局報告臺灣橋頭地
    方檢察署檢察官偵查起訴。
    理  由
壹、程序部分
一、按第二審被告經合法傳喚，無正當理由不到庭者，得不待其
    陳述，逕行判決，刑事訴訟法第371條定有明文。同法第455
    條之1第3項規定，對於簡易判決上訴，亦準用上開關於一造
    缺席判決規定。經查，被告黃德賢經本院合法傳喚，無正當
    理由於審判期日未到庭，有本院送達證書、刑事報到單、審
    判筆錄及臺灣高等法院被告前案紀錄表各1份（簡上卷第119
    、121、123、127至170頁）在卷可稽。依上開說明，本院爰
    不待其陳述，逕為一造辯論判決，合先敘明。
二、按被告以外之人於審判外之言詞或書面陳述，除法律有規定
    者外，不得作為證據；被告以外之人於審判外之陳述，雖不
    符前4條之規定，而經當事人於審判程序同意作為證據，法
    院審酌該言詞陳述或書面陳述作成時之情況，認為適當者，
    亦得為證據，同法第159條第1項、第159條之5第1項分別定
    有明文。本件引用被告以外之人於審判外之陳述，檢察官於
    本院審理時、被告於本院準備程序時均同意有證據能力（簡
    上卷第106、125頁），本院審酌前開證據作成或取得時狀況
    ，並無違法不當或證明力明顯過低之瑕疵，復經本院於審判
    期日依法進行調查、辯論，應均具證據能力。
貳、實體部分
一、認定事實所憑之證據及理由
　　上揭犯罪事實，業據被告於警詢、偵查及本院準備程序時均
    坦承不諱（警卷第7至12頁、偵卷第13至14、159至160頁、
    審易卷第71至73頁、簡上卷第104至106頁），核與證人即告
    訴人蔡志強、證人即工地現場工務陳聖翔、證人黃耀武於警
    詢及偵訊指述情節大致相符（警卷第14至15、17至19、21至
    23頁、偵卷第79至81頁），復有指認犯罪嫌疑人照片與紀錄
    表、案發現場周遭及路口監視錄影畫面截取照片、告訴人提
    出之損失物品清單、車輛詳細資料報表等資料在卷可憑（警
    卷第22、35至37、47至49、51、53頁）。足認被告任意性自
    白與事實相符，應堪採信。故本案事證明確，被告竊盜犯行
    洵堪認定，應依法論科。
二、核被告所為，係犯刑法第320條第1項竊盜罪。
三、被告上訴意旨略以：被告於警詢時即已坦承犯行，考量被告
    生活及經濟狀況，原審量刑顯然過重。被告現另案在法務部
    矯正署高雄戒治所戒治中，本案犯罪所得願從戒治所保管金
    內扣除，有意賠償告訴人所受損失，請求撤銷原判決並從輕
    處斷等語（簡上卷第75、103、107頁）。　　
四、上訴駁回理由
　　㈠按累犯事實之有無，雖與被告是否有罪無關，然係攸關刑
      罰加重且對被告不利之事項，自應由檢察官負主張及指出
      證明方法之實質舉證責任。倘檢察官未主張或具體指出證
      明方法時，可認檢察官並不認為被告構成累犯或有加重其
      刑予以延長矯正其惡性此一特別預防之必要，且為貫徹舉
      證責任之危險結果所當然，是法院不予調查，而未論以累
      犯或依累犯規定加重其刑，即難謂有應調查而不予調查之
      違法…本院刑事大法庭之裁定，除因依法院組織法第51條
      之10規定，對提案庭提交之案件有拘束力外，基於預測可
      能性及法安定性之精神，並無溯及既往之效力。故本裁定
      宣示前各級法院所踐行之訴訟程序及裁判，與本裁定意旨
      不符者，尚無從援引為上訴或非常上訴之理由。是以，於
      本裁定宣示前，下級審法院在檢察官未主張或盡其舉證、
      說明責任之情形下，業依職權調查，因而論以累犯，本乎
      前科形成累犯處斷刑或作為宣告刑事由之裁量，只須滿足
      其一，其評價即足，上級審法院自不能據以撤銷原判決（
      最高法院110年度台上字第5660號刑事判決意旨參照）。
      本案檢察官並未就被告構成累犯及應加重其刑之事項進行
      主張，亦未盡其舉證責任，原審仍依職權調查而論以累犯
      ，然原審係於111年3月18日宣判，上開最高法院判決係則
      係於111年4月27日做成，依前開所述，原審本乎被告之前
      科形成累犯處斷刑，本院合議庭自不能據以撤銷原判決，
      合先敘明。
　　㈠次按量刑輕重，係事實審法院得依職權自由裁量之事項，
      茍已斟酌刑法第57條各款所列情狀而未逾越法定刑度，則
      不得遽指為違法；在同一犯罪事實與情節，如別無其他加
      重或減輕之原因，原審法院量定之刑，亦無過重或失輕之
      不當情形，則上訴審法院對原審法院之職權行使，原則上
      應予尊重（最高法院72年台上字第6696號判決、85年度台
      上字第2446號判決意旨參照）。經查，原審認被告犯行事
      證明確，應適用刑法第320第1項之竊盜罪予以論科，認定
      被告構成累犯應予加重，並於理由欄中敘明：審酌被告非
      無謀生能力之人，不思循正途獲得財物，恣意竊取他人財
      物，且其前已有竊盜前科紀錄，除構成累犯部分不重複評
      價外，仍不思警惕及尊重他人財產法益，法治觀念顯然欠
      佳，所為殊值非難；惟念及被告犯後尚能坦承犯行之態度
      ，其行竊手段尚屬平和，未造成其他損害，復斟酌被告雖
      有意賠償告訴人，然與告訴人因調解金額認知有差距，而
      未能達成調解，業據被告供述在卷，兼衡被告自述教育程
      度、工作、經濟、身體狀況及家庭生活狀況等一切情狀，
      量處有期徒刑4月，如易科罰金以1千元折算1日，並諭知
      未扣案之犯罪所得1,400元沒收，於全部或一部不能沒收
      或不宜執行沒收時，追徵其價額。則原審已就被告之犯罪
      情節、家庭生活經濟狀況、智識程度、犯後態度、素行等
      刑法第57條各款所定量刑應審酌之事項，皆妥為斟酌，所
      處之刑復未逾越法定刑度範圍，亦無輕重失衡而違反罪刑
      相當性之情形，所諭知之沒收亦於法無違，核其量刑，並
      無失當，則被告上訴理由主張原審量刑過重乙節，即無理
      由。
　　㈡另被告上訴意旨稱有意賠償告訴人，請求自戒治所保管金
      予以扣除。惟迄至本院第二審言詞辯論終結，被告業於11
      1年7月8日停止執行出所，有前揭臺灣高等法院在監在押
      全國紀錄表存卷可查（簡上卷第173頁），且遍查卷內事
      證，均無被告確已賠償告訴人之證據資料，堪認至本院第
      二審言詞辯論終結，原判決所據量刑因子未有任何變更，
      原審判決即無得撤銷事由。
　　㈢從而，被告以前詞請求撤銷原判決並從輕量刑，均無理由
      ，應予駁回。
據上論斷，應依刑事訴訟法第455條之1第1項、第3項、第364條
、第368條、第371條，判決如主文。
本案經檢察官黃世勳提起公訴，檢察官陳登燦到庭執行職務。
中　　華　　民　　國　　111 　年　　9 　　月　　14　　日
                  刑事第一庭    審判長法  官  楊智守
                                      法  官  王奕華
                                      法　官  林  筠
以上正本證明與原本無異。
不得上訴。
中　　華　　民　　國　　111 　年　　9 　　月　　14　　日
                                      書記官  邱上一
附錄論罪科刑法條：
中華民國刑法第320條
意圖為自己或第三人不法之所有，而竊取他人之動產者，為竊盜
罪，處五年以下有期徒刑、拘役或五十萬元以下罰金。
意圖為自己或第三人不法之利益，而竊佔他人之不動產者，依前
項之規定處斷。
前二項之未遂犯罰之。